臺灣高等法院刑事判決　　　　　　　　96年度上易字第2678號
上　訴　人　臺灣臺北地方法院檢察署檢察官
被　　　告　乙○○
　　　　　　　　　　（另案於臺灣臺北監獄臺北分監執行中）
　　　　　　甲○○
　　　　　　　　　　（另案於臺灣臺北監獄臺北分監執行中）
上列上訴人因被告毀損案件，不服臺灣臺北地方法院96年度易字
第1421號，中華民國96年10月15日第一審判決（起訴案號：臺灣
臺北地方法院檢察署96年度偵字第2818號），提起上訴，本院判
決如下：
    主  文
原判決撤銷。
乙○○、甲○○共同犯毀損他人物品罪，均累犯，各處拘役肆拾
日，如易科罰金，均以新臺幣壹仟元折算壹日，各減為拘役貳拾
日，如易科罰金，均以新臺幣壹仟元折算壹日。
    事  實
一、乙○○於民國92年間，犯施用第二級毒品罪，經臺灣臺北地
    方法院以92年7月3日92年度簡字第1679號判決，判處有期徒
    刑4月，如易科罰金，以銀元3百元即新臺幣9百元折算1日確
    定，93年1月20日易科罰金執行完畢。甲○○於90年間，犯
    施用第一級毒品、第二級毒品罪，經臺灣臺北地方法院以90
    年12月11日90年度訴字第1111號判決，分別判處有期徒刑8
    月、4月，應執行有期徒刑10月確定；犯贓物罪，經臺灣臺
    北地方法院以91年9月30日90年度簡字第3887號判決，判處
    有期徒刑6月，如易科罰金，以銀元3百元即新臺幣9百元折
    算1日確定；上述3罪，經裁定應執行有期徒刑1年4月確定，
    94年7月1日假釋出監，94年10月14日假釋期滿執行完畢。
二、乙○○與丙○○○、不詳姓名年籍綽號「石頭」之丙○○○
    友人有細故糾紛，竟為報復洩憤，邀同友人甲○○助陣，於
    95年12月4日晚間9時40分許，由甲○○駕駛車牌號碼9530-E
    K自用小客車，搭載乙○○，一同前往丙○○○所經營位在
    臺北縣新店市○○街208號1樓之「幕府時代資訊社」，共同
    基於毀損物品之犯意，分持不詳人士所有之榔頭各1支，聯
    手損毀、破壞丙○○○所有之「幕府時代資訊社」大門玻璃
    及2台電腦主機，而損壞丙○○○所有之物，足以生損害於
    丙○○○。
二、案經丙○○○訴由臺北縣政府警察局新店分局報請臺灣臺北
    地方法院檢察署檢察官偵查起訴。
    理  由
一、按被告以外之人於審判外之陳述，經當事人於審判程序同意
    作為證據，法院審酌該言詞陳述或書面陳述作成時之情況，
    認為適當者，亦得為證據。當事人、代理人或辯護人於法院
    調查證據時，知有第159條第1項不得為證據之情形，而未於
    言詞辯論終結前聲明異議者，視為有前項之同意。刑事訴訟
    法第159條之5，定有明文。經查，證人丁○○、孟心韋於警
    詢之陳述及被害人即證人丙○○○、證人丁○○、孟心韋於
    檢察事務官詢問所為陳述，檢察官及被告乙○○、甲○○於
    本院知有刑事訴訟法第159條第1項不得為證據之情形，均未
    於本院言詞辯論終結前聲明異議，本院審酌該等證人於警詢
    、檢察事務官詢問所為陳述，並無不法取供情事，且各該詢
    問筆錄均經證人閱覽後簽名，認為適當，依上開規定，均得
    為證據，先予敘明。
二、被告乙○○、甲○○於上揭時、地，共同損壞被害人丙○○○所有之「幕府時代資訊社」大門玻璃及2台電腦主機之事
    實，(一)「幕府時代資訊社」遭砸毀後照片6幀、修復大門玻
    璃、電腦主機及LCD營幕之估價單3紙，附卷可憑（見偵查卷
    第30頁至第32頁、第74、75頁）。(二)「幕府時代資訊社」大
    門玻璃，於95年12月4日晚間，遭2名不詳姓名年籍人士持榔
    頭破壞，經清查後，發現大門玻璃破碎及2台電腦主機毀損
    等情，業據證人即「幕府時代資訊社」店長丁○○、店員孟
    心韋於警詢及檢察事務官詢問時指證綦詳（見偵查卷第6頁
    至第11頁、第61、62頁）。(三)被害人丙○○○於檢察官事務
    官詢問時陳稱：「幕府時代資訊社」是由我獨資。我與友人
    「石頭」曾經因故跟乙○○及其友人打架，甲○○所稱砸店
    原因，應該是有這回事等語（見偵查卷第80、81頁）。(四)被
    告乙○○、甲○○於本院坦承於上揭時、地，共同損壞「幕
    府時代資訊社」大門玻璃及2台電腦主機等情（見本院卷第
    58頁）。(五)綜上，本件事證明確，被告乙○○、甲○○之犯
    行，均堪認定，應依法論科。
三、核被告乙○○、甲○○所為，均係犯刑法第354條之毀損他
    人物品罪。被告乙○○、甲○○間，有犯意之聯絡，與行為
    之分擔，為共同正犯。被告乙○○、甲○○分別有事實欄一
    所示犯罪、科刑及執行情形，有卷附本院被告前案紀錄表可
    按。被告乙○○、甲○○分別受有期徒刑之執行完畢，5年
    以內故意再犯有期徒刑之本罪，均應依刑法第47條第1項規
    定，論以累犯，並加重其刑。
四、原審以被告乙○○、甲○○共犯毀損他人物品罪，罪證明確
    ，據以論罪科刑，固非無見。惟刑法第41條有關易科罰金之
    規定，於94年2月2日修正公布，95年7月1日施行，將易科罰
    金之折算標準，由銀元1百元、2百元、3百元即新臺幣3百元
    、6百元、9百元折算1日（按係適用修正前罰金罰鍰提高標
    準條例第2條規定提高之金額），修正為以新臺幣1千元、2
    千元、3千元折算1日。被告乙○○、甲○○之犯罪時間，係
    95年12月4日，已在刑法第41條規定修正之後，自應適用修
    正後規定，原判決諭知被告乙○○、甲○○所處拘役之易科
    罰金折算標準，以銀元3百元即新臺幣9百元折算1日，自有
    違誤。檢察官上訴意旨，以原判決所諭知易科罰金之折算標
    準，於法不合為由，指摘原判決不當，提起上訴，為有理由
    ，本院應予撤銷改判。
五、本院審酌被告乙○○因細故糾紛，即邀同被告甲○○持械砸
    店毀物之犯罪動機、手段，被害人丙○○○所生損害程度，
    並被告乙○○、甲○○之智識程度、素行，暨被告乙○○於
    本院始坦承犯行，被告甲○○則自始即坦承犯行之犯罪後態
    度等一切情狀，各量處拘役40日，並諭知易科罰金之折算標
    準。被告乙○○、甲○○犯罪時間在96年4月24日以前，合
    於中華民國96年罪犯減刑條例之減刑規定，爰依中華民國96
    年罪犯減刑條例第2條第1項第3款、第7條規定，各減為拘役
    20日，並諭知易科罰金之折算標準。被告乙○○、甲○○犯
    罪所用之榔頭2支，並未扣案，亦無證據證明係被告乙○○
    、甲○○所有，爰不予宣告沒收，附此敘明。
據上論斷，依刑事訴訟法第369條第1項前段、第364條、第299條
第1項前段，刑法第28條、第354條、第47條第1項、第41條第1項
前段，刑法施行法第1條之1，中華民國96年罪犯減刑條例第2條
第1項第3款、第7條，判決如主文。
本案經檢察官羅建勛到庭執行職務。
中　　華　　民　　國　　96　　年　　12　　月　　25　　日
 　　　　　       刑事第十三庭審判長法  官  曾德水
                                    法  官  談  虎
                                    法  官  李錦樑
以上正本證明與原本無異。
不得上訴。
                                    書記官  吳金來
中　　華　　民　　國　　96　　年　　12　　月　　25　　日
附錄：本案論罪科刑法條全文：
刑法第354條。
（毀損器物罪）
毀棄、損壞前二條以外之他人之物或致令不堪用，足以生損害於
公眾或他人者，處2年以下有期徒刑、拘役或5百元以下罰金。
